# **HENRY PERALTA BRICEÑO**

# Desarrollador Web Full Stack con enfoque en Front

+57 3133030353
Villavicencio, Meta, Colombia
LinkedIn – GitHub – Henry-Talent
portfoliohpb.netlify.app
mahe2di@gmail.com

Tengo experiencia en Desarrollo Web tanto en el lado de BackEnd, como en el lado de FrontEnd. Con conocimiento en JavaScript, TypeScript, HTML, CSS, Node, React, Redux, SQL, Bootstrap, GitHub, MUI, metodologías ágiles (SCRUM), entre otros. Actualmente tengo un nivel intermedio de inglés (B2) y gracias a mi experiencia previa en otros campos (construcción, alimentación y ventas), puedo brindar una visión más amplia de lo que un cliente puede necesitar. Me gusta constantemente estar aprendiendo, implementando y optimizando procesos para llegar a mejores resultados.

# **PROYECTOS**

#### Portafolio. (02/2023 - 02/2023)

Consolidé mis conocimientos en HTML y CSS.

Modifiqué y agregué funcionalidades a una plantilla como: los iconos de contacto, el formulario de envío y la descarga de CV.

## App Foods. (01/2023 - 01/2023)

Aprendí un nuevo framework front-end (Bootstrap) para aplicar estilos a este proyecto.

Trabajé en mejorar la modularización de carpetas y archivos.

#### Poke-App. (02/2023 - 02/2023)

Aprendí los conceptos básicos de TypeScript (lenguaje de programación) para usar en este proyecto de práctica.

Implementé estilos con SCSS.modules.

#### EasyOrder-App para restaurantes. (08/2022 - 11/2023)

Sugerí, impulsé e introduje nuevas herramientas a mi equipo de trabajo para el desarrollo del proyecto.

Creé componentes claves para el funcionamiento de la App.

Experimenté y me adapté a situaciones en un entorno real de trabajo en equipo.

Apoyé a mis compañeros cuando tenía conocimiento sobre algo que ellos no.

### Países-APP. (06/2022 - 08/2022)

Creé mi primera aplicación desde cero.

Apliqué mis conocimientos para crear una base de datos.

Creé un servidor.

Creé la interfaz de usuario.

Optimicé con algunas herramientas, incluido Redux-ToolKit, que facilita la interacción de la información entre los componentes.

Creé todas las rutas desde la parte del back, para facilitar las solicitudes de información de la parte de front. Reforcé mis conocimientos en el campo del Desarrollo Web.

# **SKILLS**

JavaScript, TypeScript, HTML, CSS, Node, React, Redux, SQL, Bootstrap, GitHub, MUI, metodologías ágiles (SCRUM).

# **IDIOMAS**

Inglés

Intermediate English (B2)-EF-SET (Standar English Test).

# **CERTIFICADOS**

Desarrollador Full Stack Web 01/2022 - Bootcamp Entrenamiento IT

# **EDUCACIÓN**

**Desarrollador Full Stack Web** Henry – Bootcamp IT 01/2022 - 01/2023

**Técnico Especialista en Construcción** Instituto de Educación CENANFO 01/2010 - 01/2012

**Asistente Técnico en Construcción** Servicio Nacional de Aprendizaje (SENA) 02/2005 - 06/2007

# **EXPERIENCIA LABORAL**

### Propietario de Empresa de Alimentos

Panadería Victoria 01/2010 - Presente, Villavicencio, Meta Colombia Empresa dedicada a la fabricación y distribución de productos alimenticios. Optimicé procesos para mejorar tiempos de producción e incremento de ventas.

### Técnico Auxiliar de Construcción

Trabajador Independiente 01/2004 - 12/2009 Apoyo y supervisión de pequeñas obras de construcción civil. Contratación, dirección y supervisión de personal. Dirección y supervisión de pequeñas obras de arquitectura.